# 请教陈版：关于投资性房地产公允价值与计税基础问题

提问人：huangyuanhua 时间：2012-02-04 16:49:58
请教陈版： A公司采用 2006 准则，投资性房地产采用公允价值计量。假如 2011 年 1 月 1 日投资性房地产公允价值 1000 万，成本法下净值 500 万，本年 12 月份新增 20 万房产原值， 2011 年 12 月 31 日投资性房地产公允价值 2000 万，成本法下净值 250 万（成本法下计提折旧 250 万）。 问题是： 2011 年计算递延所得税负债时用（2000-250）*25%，还是（2000-1000-20）*25% 谢谢！

回答人：chenyiwei
关于与以公允价值进行后续计量的投资性房地产的递延所得税负债的计算，要明确： 1 、你所问的问题是当期的递延所得税费用的计算，还是期末应有的递延所得税负债余额的计算？如果是后者，应当按照帐面价值和计税基础的期末余额计算，而不是按照本期增减变动数计算。如果是后者，应该是算出递延所得税负债的应有余额后，将其与年初余额比较，差额计入当期递延所得税费用。 2 、主管税务机关是否允许对此类以公允价值计量的投资性房地产在税前扣除原先成本模式下的折旧额？如果允许在当期扣除折旧额的，则表明计税基础减少，应纳税暂时性差异的金额会增加。

提问人：huangyuanhua 时间：2012-02-04 20:44:45
回复 chenyiwei 的帖子
我想问题的实质就是：“主管税务机关是否允许对此类以公允价值计量的投资性房地产在税前扣除原先成本模式下的折旧额。”
如果不允许扣除，则期末计算递延所得税负债余额时（默认房产本期增值），只考虑公允价值变动带来的递延所得税负债，所得税纳税调整时也只调整该部分；如果允许扣除，则期末需考虑公允价值变动带来的递延所得税负债和成本模式下的折旧额带来的递延所得税负债。 不知这样理解妥否？

回答人：chenyiwei
可以这样理解。

提问人：huangyuanhua 时间：2012-02-06 15:51:15
回复陈版： 2012 年 2 月 6 日，就投资性房地产的计税基础，我向江苏省国税局 12366 进行询问，答复是：参照所得税法实施条例第 56条：“企业的各项资产，包括固定资产、生物资产、无形资产、长期待摊费用、投资资产、存货等，以历史成本为计税基础。 　　前款所称历史成本，是指企业取得该项资产时实际发生的支出。 　　企业持有各项资产期间资产增值或者减值，除国务院财政、税务主管部门规定可以确认损益外，不得调整该资产的计税基础。” 个人认为：国税局认可以成本法下投资性房地产净值作为计税基础。
不知妥否?

回答人：chenyiwei
我理解是（即税务上认可按成本模式计提的折旧税前扣除）。这个问题在税版上也有讨论，可以去看看。